臺灣雲林地方法院刑事判決　　　　　　　　　　　　　九十一年度簡上字第一一號
　　上　訴　人　臺灣雲林地方法院檢察署檢察官
　　被　　　告　甲○○
右列上訴人因被告竊佔案件，不服本院北港簡易庭九十年度港簡字第一九三號中華民
國九十一年三月十一日第一審判決（聲請簡易處刑案號：臺灣雲林地方法院檢察署九
十年度偵字第三二八三號）提起上訴，本院管轄第二審之合議庭判決如左：
    主  文
上訴駁回。
    事  實
一、甲○○明知坐落雲林縣北港鎮○○段七六一號土地為乙○○及許榮宗家族等十人
    所共有，對於該土地並無任何合法之使用權限，竟意圖為自己不法之利益，於民
    國九十年三月間某日起，在其所有坐落雲林縣北港鎮○○段七六０號土地上建築
    房屋時，除使用其上開七六○地號之土地外，並同時越界將房屋建築在鄰地之同
    地段七六一號土地上，而佔用該七六一號土地約廿三平方公尺之面積，嗣經所有
    人乙○○等人制止，惟甲○○仍不聽勸阻，猶繼續建築房子。
二、案經乙○○及許榮宗訴請臺灣雲林地方法院檢察署檢察官偵查起訴。
    理  由
一、訊之被告甲○○，對於右述時地建築房屋而佔用鄰地即雲林縣北港鎮○○段七六
    一號土地約二十三平方公尺之事實坦白承認，惟矢口否認有何竊佔之犯行，辯稱
    ：伊父親吳豐國於八十三年間，向許志成購買坐落雲林縣北港鎮○○段七五九、
    七六○及七六六號三筆土地及其上之建號二四三號房屋後，登記為伊所有，伊一
    直誤以為所購買之七六六號土地應有部分四分之一與七六○號地號相毗鄰，於九
    十年三月間整修該老舊房屋時即以舊房子之坐落範圍作為修繕範圍，並不是故意
    要竊佔鄰地云云。經查，右揭事實業經告訴人乙○○於警訊、檢察官偵查及本院
    審理時指訴甚詳，且被告於八十九年六、七月間，有申請地政機關測量該地段七
    六○號土地，亦據證人即雲林縣北港鎮地政事務所測量員莊宗勳於偵查中到庭證
    稱：「．．根據我的複丈原圖，七六○地號四週均有劃噴漆，不單測左右而是四
    週均有測量，原圖上之甲○○簽章是他本人簽的．．．測量時間為八十九年七月
    三日，測量結果有寄一份給申請人」等語，而參以證人莊宗勳所提出之複丈原圖
    ，足見被告明知該地段七六○號及七六一號土地之範圍所在，其猶越界建築而佔
    用他人土地，顯有竊佔之故意無訛。被告上開所辯顯係事後卸責之詞，不足採信
    。此外，復有土地登記謄本、土地複丈成果圖、現場照片、土地複丈定期通知書
    存根等附卷可稽。本件事證明確，被告犯行洵堪認定。
二、核被告所為，係犯刑法第三百二十條第二項之竊佔罪。爰審酌被告僅有賭博前科
    ，有台灣雲林地方法院檢察署刑案資料查註紀錄表在卷可按，於複丈測量後猶佔
    用他人土地，其犯罪之動機、目的、手段，及竊佔面積非廣，惟尚未完全拆除佔
    用之處，犯後猶否認犯行之態度等一切情狀，認為原審適用刑事訴訟法第四百四
    十九條第一項前段、第四百五十四條第二項、刑法第三百二十條第二項、第一項
    、第四十一條第一項前段、罰金罰鍰提高標準條例第一條前段、第二條，判處被
    告有期徒刑三月，如易科罰金，以三百元折算一日，認事用法均無違誤，量刑亦
    屬適當。上訴人上訴指摘原審量刑過輕，為無理由，應予駁回。
據上論斷，應依刑事訴訟法第四百五十五條之一第三項、第三百六十八條，判決如主
文。
本案經檢察官林豐正到庭執行職務。
中　　　華　　　民　　　國　　　九十一　　　年　　　五　　月　　二十　　日
                                        臺灣雲林地方法院刑事第一庭
                                            審判長法官
                                            法      官
                                            法      官
附錄本案論罪科刑法條全文：
刑法第三百二十條：
意圖為自己或第三人不法之所有，而竊取他人之動產者，為竊盜罪，處五年以下有期
徒刑、拘役或五百元以下罰金。
意圖為自己或第三人不法之利益，而竊佔他人之不動產者，依前項之規定處斷。
前二項之未遂犯罰之。
